臺灣臺中地方法院刑事判決　　　　　　　　　　　　九十三年度易字第一三四號
　　公　訴　人　臺灣臺中地方法院檢察署檢察官
　　被　　　告　丁○○
右列被告因傷害等案件，經檢察官提起公訴（九十二年度偵字第二三九三八號），本
院判決如左：
    主  文
丁○○連續傷害人之身體，處有期徒刑伍月，如易科罰金，以參佰元折算壹日。又以
脅迫妨害人行使權利，處拘役肆拾日，如易科罰金，以參佰元折算壹日；又無故侵入
他人住宅，處拘役參拾日，如易科罰金，以參佰元折算壹日。拘役部分應執行拘役陸
拾日，如易科罰金，以參佰元折算壹日。
    事  實
一、丁○○與乙○○原係夫妻，二人於民國九十一年十月十八日離婚，（為前配偶）
    ，具有家庭暴力防治法第三條第一款所稱之家庭成員關係，其二人離婚後因金錢
    問題經常發生爭執：
  (一)丁○○基於普通傷害之概括犯意，先於九十一年十月二十日凌晨四時許，在臺中
    縣潭子鄉○○路○段十三號乙○○開設之美髮院，因金錢問題與乙○○發生口角
    ，竟徒手毆打乙○○，致乙○○受有頭部外傷、臉部擦傷及左側前胸部擦傷合併
    左側耳鳴及暈眩等傷害。復於九十二年二月十日凌晨一時許，丁○○在上開同一
    處所，拉扯乙○○之頸部及手腕，致乙○○受有後頸部及左手腕表淺性傷口之傷
    害。
  (二)丁○○另於九十二年二月十日上午十一時許，竟基於妨害他人行使權利之故意，
    在上開地點，與乙○○因金錢問題發生爭執，明知當日美髮院已經開始營業，竟
    未經乙○○同意，以強制力擅將美髮院店面鐵門拉下，妨害乙○○工作權之行使
    。
  (三)丁○○另基於無故侵入住宅之故意，於九十二年二月十日晚間十一時許（公訴人
    誤為十一日凌晨不詳時間），在上開地點，未經乙○○之同意，攀爬美髮院二樓
    鐵窗進入屋內，侵入乙○○之住宅，旋為乙○○發現要求離去仍拒不離去。
    理  由
一、訊據被告丁○○固坦承於九十一年十月二十日凌晨四時許及九十二年二月十日凌
    晨一時許告訴人乙○○在臺中縣潭子鄉○○路○段十三號開設之美髮店有受傷之
    事實，及於九十二年二月十日上午十時許在上址將告訴人乙○○經營之美髮店鐵
    門拉下及於九十二年二月十日晚上十一時許，有至上址二樓鐵窗爬入屋內，惟亦
    均否認有何傷害、妨害他人行使權利及無故侵入住宅犯行，辯稱係告訴人乙○○
    頭暈，自己跌倒二次受傷，非伊出手毆打；而其離婚後仍與告訴人乙○○還是住
    在一起，由其負責店內裝潢，其於拉下鐵門是要油漆；而其從該址二樓鐵窗爬入
    屋內，係因當時鑰匙打不開，因要進入休息，才從二樓進入，其直到九十二年二
    月二十八日才搬出去云云。惟查：
  (一)被告涉有右揭傷害犯行，迭據告訴人即證人乙○○於警詢時、偵訊中指訴歷歷，
    並於本院審理中結證明確。另證人甲○○於本院審理中結證稱：十月十九日晚上
    被告有來美髮院，喝醉來找乙○○，隔日凌晨一時多許其聽到乙○○喊姊姊，就
    下樓看，看到告訴人受傷坐在椅子上哭泣，才知道告訴人被打，頭部及臉、耳朵
    有受傷，後頸部有勒痕，有去驗傷等語，證人丙○○於本院審訊中結證稱：九十
    一年十月十九日其有看到被告來美髮院，約在下班時間過來的，被告吵吵鬧鬧，
    是因錢的事情糾紛，後其有聽到告訴人乙○○在叫姊姊，有聽到證人甲○○從三
    樓下來一樓的聲音，其在樓上有聽到摔東西及吵鬧的聲音，都是被告與告訴人乙○○的聲音，之後隔天上班其看到告訴人乙○○脖子及耳朵都受傷，脖子上有項
    鍊的勒痕；另在九十二年二月十日凌晨，其在二樓有聽到被告與告訴人吵架和破
    壞房間東西的聲音，好像還是為錢的糾紛，隔日上班其有見告訴人臉部、耳朵、
    頸部受傷及手擦傷等語，證人甲○○、丙○○雖未目睹被告毆打告訴人之過程，
    然渠等均聽聞呼叫、吵鬧等聲響，嗣後並見告訴人受有傷害之事實，渠等證述內
    容，核與告訴人指證情節相符。況被告於偵查中亦曾坦認於九十一年十月二十日
    凌晨四時許有出手毆打告訴人的臉，及九十二年二月二十日凌晨一時許因爭吵，
    有拉扯告訴人項鍊及手鍊導致其受傷等語（見九十二年度他字第七四一號卷第一
    九頁、第三十頁），顯見被告確有毆打告訴人之情事，至為明確。而告訴人確受
    有上述之傷害，亦有九十一年十月二十日及九十二年二月十日財團法人中國醫藥
    學院附設醫院出具之診斷證明書二紙附卷可稽。是被告所辯告訴人所受傷勢係自
    己頭暈跌倒造成，無非為事後卸責之詞，不足採信。被告連續二次於上址徒手毆
    打及拉扯告訴人之頸部及手腕，造成前載傷勢，已堪認定。
  (二)又被告辯稱其於前揭時地將鐵門拉上，係因其負責店內裝潢需油漆施工云云，然
    被告就上開拉下鐵門妨害其行使權利之犯行，迭據告訴人即證人乙○○於警詢時
    、偵查中指訴及本院審理中結證甚詳，且告訴人已指稱其委請被告作裝潢工作，
    係於九十一年十一、十二月間，到九十二年一月初已全數裝潢完畢，且金額已結
    算付清，故該日並無裝潢油漆等語明確，再參以證人丙○○於本院審理中結證稱
    ：九十二年二月十日約早上十時許，其下一樓就看到被告，當時店內有客人，被
    告是來要錢，說不給錢就關下來，但告訴人沒給他，被告就把鐵門拉下，後來有
    報警，警察來才將鐵門拉起，期間影響正常營業約一個小時，因客人來了沒有辦
    法進來，客人有一、二個來了就走了等語，所述互核相符。被告雖辯以當時其仍
    在施工云云，並提出和解書影本一份為憑，然該和解書記載：甲方乙○○於二月
    二十八日凌晨一時起，請乙方丁○○搬出所有裝潢工具，從今以後，不得以任何
    裝修理由進入．．．。顯見於二月二十八日前，被告確有以裝潢為由與告訴人有
    所糾紛，方有事後和解之事。是以被告前揭所辯，無非係事後卸責之詞，要無可
    採。被告於告訴人經營美髮店之營業時間內，強行將美髮店之鐵門拉上，顯已妨
    害告訴人工作權之行使，是以本件此部分事證明確，已堪認定。
  (三)另被告辯稱其自九十一年七月與告訴人離婚後，仍與告訴人同住於上址，直到九
    十二年二月二十八日才搬出，當日係因鑰匙打不開，才從二樓進入云云，被告上
    開爬入告訴人二樓住處之犯行，迭據告訴人乙○○於警詢時、偵查中指訴及本院
    審理中證述綦詳，然告訴人在其與被告離婚後，因被告要求其原諒，雖有返回上
    址居住，但住了一個多月其受不了，就請被告搬走，但被告不搬走，其請警察來
    處理，就是從九十二年一月初左右請被告不要再來等情，業據證人乙○○結證明
    確，再參以證人丙○○於本院審理中結證稱：自被告離婚後美髮店即更換門鎖，
    其印象中被告曾爬窗二次進來，九十二年二月十一日被告攀爬進入其有看見，告
    訴人有要求被告離開，但被告不離開，由告訴人報警等語，且依常理判斷，倘被
    告於上揭時間即居於美髮店內，自應攜有可出入美髮店之鑰匙，何以從二樓鐵窗
    攀爬進入。是以被告前揭所辯，無非係事後卸責之詞，無足可採。而被告提出之
    上開和解書亦記載：乙方（即被告）於二月二十八日凌晨起，不得進入潭子鄉○○路○段十三號居住、進入，不得異議。益徵先前被告確有因進入上開地址而生
    糾紛，方有本件之和解書之書立。是被告於上揭時地，未經告訴人之同意，攀爬
美髮院二樓鐵窗進入屋內，侵入告訴人之住宅，旋為告訴人發現要求離去而拒不
    理會堪可認定，被告右揭犯行，事證明確，已堪認定，應依法論科。
二、核被告丁○○所為，係犯刑法第二百七十七條第一項普通傷害罪、第三百零四條
    第一項強制罪及第三百零六條第一項無故侵入住宅罪。又被告與告訴人為前配偶
    ，為家庭暴力防治法第三條第一款所定之家庭成員，被告對告訴人實施身體、精
    神上不法侵害行為，而成立傷害、強制、無故侵入住宅罪，自屬家庭暴力防治法
    第二條第二項所稱之家庭暴力罪。被告先後二次傷害犯行，時間緊接，所犯構成
    要件相同之罪名，顯係基於概括犯意為之，應依連續犯規定論處，並加重其刑。
    被告所犯連續普通傷害、強制及無故侵入住宅罪，犯意各別，行為互異，應予分
    論併罰。爰審酌因小忿二次毆打前妻、妨害告訴人工作權利、並侵入告訴人住處
    ，行為惡劣，犯後猶砌詞卸責，未見悔意，難認其犯後態度良好等一切情狀，分
    別量處如主文所示之刑，並就所犯強制罪及無故侵入住宅罪所處拘役部分，定其
    應執行之刑。
據上論斷，應依刑事訴訟法第二百九十九條第一項前段，刑法第五十六條、第二百七
十七條第一項、第三百零四條第一項、第三百零六條第一項、第五十一條第六款、第
四十一條第一項前段，罰金罰鍰提高標準條例第一條前段、第二條，判決如主文。
中      華      民      國    九十三      年    十二    月     三十     日
                                臺灣臺中地方法院刑事第十四庭
                                    審判長法  官  楊真明
                                          法  官  黃渙文
                                          法  官  陳  葳
右正本證明與原本無異。
如不服本判決，應於收受本判決後十日內向本院提出上訴書狀，其未敘述上訴理由者
，並得於提起上訴後十日內向本院補提理由書狀（均須按他造當事人之人數附繕本）
「切勿逕送上級法院」。
                                          書記官
中      華      民      國      九十三      年  十二    月    三十      日
附錄法條：
刑法第二百七十七條
傷害人之身體或健康者，處三年以下有期徒刑、拘役或一千元以下罰金。
犯前項之罪因而致人於死者，處無期徒刑或七年以上有期徒刑；致重傷者，處三年以
上十年以下有期徒刑。
刑法第三百零四條
以強暴、脅迫使人行無義務之事或妨害人行使權利者，處三年以下有期徒刑、拘役或
三百元以下罰金。
前項之未遂犯罰之。
刑法第三百零六條
無故侵入他人住宅、建築物或附連圍繞之土地或船艦者，處一年以下有期徒刑、拘役
或三百元以下罰金。
無故隱匿其內，或受退去之要求而仍留滯者，亦同。
